臺灣板橋地方法院民事判決　　　　　　　100年度訴字第317號
原　　　告　陳景輝
訴訟代理人　謝新平律師
被　　　告　王利助
訴訟代理人　張麗真律師
上列當事人間請求拆屋還地事件，本院於民國100年7月18日言詞
辯論終結，判決如下：
    主  文
原告之訴及假執行之聲請均駁回。
訴訟費用由原告負擔。
    事實及理由
一、原告方面主張：坐落臺北縣三重市（現改制為新北市三重區
    ○○○○段第83-2地號土地為原告所有，被告所有坐落同段
    84-1地號土地與原告所有系爭土地相鄰。查被告在上開84-1
    地號土地上搭建鐵皮屋，但越界占用原告所有系爭土地使用
    ，占用之面積約100 平方公尺，爰依民法第767 條規定，請
    求被告將占用原告所有系爭土地部分之建物拆除，將上開土
    地返還原告等語。並為聲明：(一)請求判決被告應將坐落系爭
    第83-2地號土地上如起訴書附圖所示紅色部分面積100 平方
    公尺之地上物拆除，將土地返還原告。(二)原告願供擔保，請
    求准予宣告假執行。
二、被告則以：兩造在86年間已指界，原告係在指界完畢後才自
    資築牆以為界線，10多年來並無任何外界變更因素，不可能
    10多年後突然發現越界情事，被告並無越界占用原告土地，
    故原告之請求為無理由等語置辯。並為答辯聲明：(一)原告之
    訴駁回。(二)如受不利判決，願供擔保請求免於假執行。
三、原告為系爭土地之所有人，被告為坐落同段84-1地號土地之
    所有人，二筆土地相鄰，且被告於上開84-1地號土地上蓋有
    鐵皮屋等事實，為兩造所不爭執，復有土地謄本2 件在卷可
    稽，堪信為真正。惟原告主張被告所有之鐵皮屋建物有占用
    系爭83-2地號土地，此為被告所否認，並以上開情詞置辯，
    是本件兩造爭執要點厥為：被告之系爭建物有無占用系爭83
    -2地號土地？
四、按所有人對於無權占有或侵奪其所有物者，得請求返還之。
    對於妨害其所有權者，得請求除去之，民法第767 條前段及
    中段定有明文；次按當事人主張有利於己之事實者，就其事
    實有舉證之責任，民事訴訟法第277 條本文定有明文。經查
    ，本件原告主張被告無權占有如起訴書附圖所示紅色部分面
    積約為100 平方公尺之系爭土地，雖據其提出土地登記謄本
    、地籍圖為憑，然為被告否認，而原告所提上開證據，僅能
    證明原告為系爭土地所有人，尚不足以證明被告有無權佔用
    系爭土地之情事。經本院現場勘驗，被告在與系爭土地相鄰
    處蓋有水泥磚造房屋及以磁磚鋪設地板，經本院分別標示為
    A 、B 部分，並囑託新北市樹林地政事務所測量，測量結果
    A 、B 部分未使用83-2地號土地，此有本院勘驗筆錄及新北
    市樹林地政事務所繪製土地複丈成果表在卷可稽（見本院卷
    第40頁-42 頁、第45頁），是被告之系爭建物確未佔用系爭
    83-2地號土地，被告之抗辯，乃為可採，原告主張被告無權
    占有系爭土地如附圖所示紅色部分面積約100 平方公尺，請
    求拆屋還地云云，洵屬無據。
五、綜上所述，原告基於民法第767 條規定，主張被告應將無權
    占用系爭土地如起訴書附圖所示紅色部分面積約100 平方公
    尺之系爭建物拆除，將上開土地返還原告，為無理由，應予
    駁回。原告之訴既經駁回，其假執行之聲請亦失所附麗，併
    予駁回。
六、原告雖聲請本院再請新北市政府地政局測量課重新再鑑界，
    如複丈結果相同沒有侵占，再請內政部國土測繪中心鑑界云
    云，惟本件業經新北市樹林地政事務所測量複丈明確，原告
    上開調查證據之聲請，核無調查之必要。此外，因本案事證
    已臻明確，兩造其餘主張、陳述、攻擊防禦方法及所提之證
    據，經本院審酌後，認於本判決結果不生影響，爰不一一論
    述，附此敘明。
七、結論：原告之訴為無理由，依民事訴訟法第78條，判決如主
    文。
中    華    民    國  100     年    7     月    29    日
                  民事第二庭    法  官  連育群
以上正本係照原本作成
如對本判決上訴，須於判決送達後20日內向本院提出上訴狀。如
委任律師提起上訴者，應一併繳納上訴審裁判費。
中    華    民    國  100     年    7     月    29    日
                                書記官  溫婷雅